【裁判字號】    89,易,732
【裁判日期】    890630
【裁判案由】    賭博
【裁判全文】
臺灣屏東地方法院刑事判決                          八十九年度易字第七三二號
    公  訴  人  臺灣屏東地方法院檢察署檢察官
    被      告  丙○○
    被      告  庚○○
    被      告  丁○○
    被      告  戊○○
    被      告  己○○
    被      告  甲○○
    被      告  辛○○
右列被告等因賭博案件，經檢察官向本院簡易庭聲請簡易處刑（八十八年度偵字第一
三七０號），本院認不得以簡易程序審判，爰改依通常程序判決如左：
    主  文
丙○○部分公訴不受理。
庚○○、丁○○、戊○○、己○○、甲○○、辛○○均無罪。
    理  由
一、公訴意旨略以：屏東縣屏東市○○路○段九００號係公眾得出入之碾米廠倉庫，
    在民國（下同）八十八年二月十九日（農曆大年初四），丙○○基於幫助賭博之
    犯意，提供上開倉庫，供不詳年籍者用以開設職業賭場，以押車馬包之方式與不
    特定人對賭財物。並由該不詳年籍者與庚○○共同基於常業賭博之犯意，由庚○○在該職業賭場大門口擺設檳榔攤把風，以防警方查察。同年月日十六時許，有
    鄧惠玲、陳明招、粘炎志、陳清福、謝榮輝、黃榮龔、葉茂寶、陳英俊、侯德祥
    、梁寶成、黃水柱、賴張秋月、柯文魁、謝榮吉、鄧嘉正、陳得生、陳清來、陳
    源興、林俊麟、丁○○、戊○○、己○○、甲○○、辛○○乙○○等人及其他逃
    走之人在與該不詳年籍者對賭財物時，為警查獲，並扣得賭資新台幣二十三萬九
    仟二佰五十元、押寶墊二張、四色牌一包、行動電話三支等物，因認丙○○、庚○○、丁○○、戊○○、己○○、甲○○、辛○○均涉有賭博罪嫌。
二、被告丙○○部分：按被告死亡者，法院應諭知不受理之判決，刑事訴訟法第三百
    零三條第五款定有明文。經查被告丙○○業於八十九年二月十七日死亡，有其戶
    政資料查詢表在卷可稽，並經本院法警前往被告丙○○之住處，經丙○○之父當
    面告知無誤，復經同案被告庚○○當庭陳明，揆諸前開說明，爰不經言詞辯論，
    逕為諭知不受理之判決。
三、庚○○、丁○○、戊○○、己○○、甲○○、辛○○部分：
（一）按犯罪事實應依證據認定之，無證據不得推定其犯罪事實，刑事訴訟法第一百
      五十四條定有明文。再者，認定不利於被告之事實，須依積極證據，茍積極證
      據不足為被告不利事實之認定時，即應為有利於被告之認定，更不必有何有利
      之證據；又，認定犯罪事實所憑之證據，雖不以直接證據為限，間接證據亦包
      括在內；然而無論為直接證據或間接證據，其為訴訟上之證明，須於通常一般
      人均不致有所懷疑，而得以確信其為真實之程度者，始得據為有罪之認定；另
      ，被告否認犯罪事實所持之辯解，縱屬不能成立，仍非有積極證據足以證明其
      犯罪行為，不能遽為有罪之認定，此有最高法院三十年上字第八一六號、七十
      六年臺上字第四九八六號、三十年上字第一八三一號刑事判例可資參照。
（二）本件公訴人認被告庚○○涉有常業賭博之犯行及被告丁○○、戊○○、己○○
      、甲○○、辛○○等人涉有公然賭博犯嫌，無非以被告等均在前開賭博場所內
      或附近為警當場逮捕，且該等為警當場逮捕之人，除被告辛○○外，身上均有
      數千至六萬餘元之款項，而被告庚○○雖辯稱係在該賭博場所外賣檳榔，然其
      販賣地點為賭場外，復對於所賣檳榔係向何人所購入無法交待等情為據。惟訊
      之被告等則均堅詞否認有公訴人所指之犯行，被告庚○○辯稱其係在該賭博場
      所外之檳榔攤幫忙邱姓友人賣檳榔，然因其原在北部工作，過年時始返回屏東
      ，故不知所賣之檳榔係自何處、以何價格買進等語，而被告丁○○則辯稱，其
      原係經營檳榔攤，於案發當時，係將客人所訂購之檳榔、煙酒等物送至前開倉
      庫，送貨完畢正欲離去時，即為警所逮捕等語，而被告甲○○則辯稱，其係至
      該倉庫中看熱鬧，尚未參與賭局等語，被告己○○辯稱，案發當日因其邱姓孫
      媳婦在前開倉庫外賣檳榔，其前往幫忙，嗣因進入倉庫中借用廁所，剛好警察
      前往查緝而誤認其為賭客等語，被告戊○○辯稱當時其確有意進入該倉庫中賭
      博，但尚未賭博即為警查獲等語，被告辛○○辯稱當時係去找朋友但未找到，
      亦未參與賭博等語。
（三）經查，警方到達現場查緝時，已有多名賭博之人逃走，且警方並未親眼目賭被
      告等有賭博之行為，而係以被告等人均身在賭博現場，認定被告等人有賭博行
      為，此為公訴意旨所指明，然依卷附現場照片所示，該倉庫之面積不小，可以
      容納之人數應該不少，則衡情位在賭博場所中之人，顯有可能包含：正參與賭
      博之人、已參與賭博而將離開之人、正待參加而尚未賭博之人、參觀與好奇看
      熱鬧之人、進入販賣檳榔煙酒之人，是被告等人所辯，尚難認有何顯有違常情
      之處，自難逕以被告等身處賭博場所中，且身上帶有現金，即遽認其必為正在
      賭博或已賭博之人，而非正待賭博、看熱鬧或販賣檳榔煙酒之人，是被告等是
      否果於前揭時地有賭博之犯行，即非無疑；次查，本案中警方雖查獲賭客多人
      及公訴人認為提供賭博場所供作賭博之用之被告丙○○、負責把風之被告庚○○，然卻未查獲在現場主持賭博之人，則若被告庚○○果為在外把風之人，是
      否仍會有二十餘人不及逃走而遭逮捕？是否可能把風之人不及逃走，而主持賭
      博之人已經逃逸？凡此亦均非無疑；再查，被告庚○○及己○○自警訊中起，
      即均一再供稱，案發當時均係在前開倉庫外幫忙販賣檳榔，而該檳榔攤當時實
      際負責販賣之人為一邱姓人士，且該檳榔攤係被告庚○○所提供該邱姓友人使
      用等情，核其二人此部分所述尚屬一致，尚乏證據足認其二人此部分供述有何
      不實之處，則被告庚○○既為前往幫忙之人，則其對於檳榔自何處、以何價格
      購入之事實不甚了解，即難謂有何不合理之處，是被告庚○○、己○○二人，
      於案發當時，究係在該倉庫外販賣檳榔，或為把風之人，即非無疑；另，縱認
      被告等前開辯解均無可採，然既乏直接證據足認被告等為正在賭博或已賭博或
      把風之人，而非正待賭博、看熱鬧或販賣檳榔煙酒之人，即不得以推測之方式
      認定其犯罪事實。
（四）是公訴人認定被告等犯嫌所憑之證據，即未達通常一般人均不致有所懷疑，而
      得以確信其為真實之程度，此外復查無其他積極證據足認被告等有何賭博犯行
      ，揆諸前揭法條及判例，自應為被告等無罪之諭知。
四、被告甲○○經合法傳喚，無正當理由不到庭，本院認本件係應諭知無罪之案件，
    爰不待其陳述逕行判決，附此說明。
據上論斷，應依刑事訴訟法第三百零三條第五款、第三百零一條第一項、第三百零七
條，判決如主文。
本案經檢察官蔡孟利到庭執行職務。
中      華      民      國      八十九      年    六    月    三十    日
                                      臺灣屏東地方法院刑事第一庭
                                          法  官    莊鎮遠
右正本證明與原本無異。
對於本判決如有不服應於收受送達後十日內向本院提出上訴書狀上訴於台灣高等法院
高雄分院並按他造當事人之人數附具繕本。
                                          書記官   吳光璵
中      華      民      國      八十九      年    六    月    二十八    日


司法院資訊處製作；財團法人民間司法改革基金會備份。
